---
title: "Progetto New"
author: "Elisa Della Longa"
date: "2022-09-08"
output: html_document
---

```{r setup, include=FALSE}
knitr::opts_chunk$set(echo = TRUE)
```

Progetto per Data Science riguardante le micoplastiche presenti sul nostro pianeta

La prima cosa da fare è caricare i pacchetti necessari:

```{r}
library(ggplot2)
library(dplyr)
library(maps)
```

Partiamo analizzando la prima tabella che mostra il numero dei pezzetti di plastica rilevati in diverse posizioni durante diversi anni. Prendiamo la tabella e creiamo un dataframe:

```{r}
Data_ADVENTURE_SCIENTIST <- read.csv("C:/Users/della/OneDrive/Desktop/Uni/MICROPLASTIC_DATA_BASED_ON_LAT_LONG/ADVENTURE_MICRO_FROM_SCIENTIST.csv")

ADVENTURE_SCIENTIST <- data.frame(Data_ADVENTURE_SCIENTIST)
```

Creo una mappa del mondo per poter visualizzare al meglio i dati:

```{r}
map(database = "world")

points(x = ADVENTURE_SCIENTIST$Longitude, y = ADVENTURE_SCIENTIST$Latitude, col = "Black", pch = 18)
```


Escludiamo i valori molto vecchi per poter analizzare quelli più recenti e attualmente incomprensibili:

```{r}
Recent_ADVENTURE_SCIENTIST <- filter(ADVENTURE_SCIENTIST, Date >= "2013-07-01")

Recent_ADVENTURE_SCIENTIST_dt <- data.frame(Recent_ADVENTURE_SCIENTIST)

map(database = "world")

points(x = Recent_ADVENTURE_SCIENTIST_dt$Longitude, y = Recent_ADVENTURE_SCIENTIST_dt$Latitude, col = "Black", pch = 18)
```

Notiamo che la latitudine principalmente è compresa tra 0 e 45 circa quindi filtriamo i dati per quei valori:

```{r}
map(database = "world", ylim = range(0, 45))

points(x = Recent_ADVENTURE_SCIENTIST_dt$Longitude, y = Recent_ADVENTURE_SCIENTIST_dt$Latitude, col = "Black", pch = 18)
```

Notiamo che la longitudine è principalmente compresa circa tra -10 e -110 quindi prendiamo quei valori:

```{r}
map(database = "world", xlim = range(-110, -10), ylim = range(0, 40))

points(x = Recent_ADVENTURE_SCIENTIST_dt$Longitude, y = Recent_ADVENTURE_SCIENTIST_dt$Latitude, col = "Black", pch = 18)
```

Per poter capire meglio i valori che al momento si trovano molto vicini tra loro devo creare un grafico a dispersione con questi dati:

```{r}
Focus_SCIENTIST <- filter(Recent_ADVENTURE_SCIENTIST, Date >= "2014-11-01", Date <= "2014-12-15")

ggplot(Focus_SCIENTIST, aes(Date, Total_Pieces_L)) +
  geom_point()
```

Per poter visualizzare al meglio i valori molto vicini presenti verso la fine del 2014 dobbiamo escludere i valori esterni:

```{r}
Focus_SCIENTIST_dt <- data.frame(Focus_SCIENTIST)

map(database = "world", xlim = range(-110, -10), ylim = range(0, 45))

points(x = Focus_SCIENTIST_dt$Longitude, y = Focus_SCIENTIST_dt$Latitude, col = "Black", pch = 18)
```

Notiamo che la maggior parte dei valori si trova al di sotto di 25 pezzettini di plastica, quindi per poter visualizzare al meglio dobbiamo filtrare:

```{r}
Max_Focus_SCIENTIST <- filter(Focus_SCIENTIST, Total_Pieces_L <= 50)

Max_Focus_SCIENTIST_dt <- data.frame(Max_Focus_SCIENTIST)

map(database = "world", xlim = range(-110, -10), ylim = range(0, 45))

points(x = Max_Focus_SCIENTIST_dt$Longitude, y = Max_Focus_SCIENTIST_dt$Latitude, col = "Black", pch = 18)
```

Si può notare che sono state effettuate diverse misurazioni durante le stesse giornate in luoghi diversi (lo si nota nel grafico a dispersione dove ci sono diversi valori sulla stessa colonna). Facciamo un esempio:

```{r}
Same_Date <- filter(ADVENTURE_SCIENTIST, Date == "2014-12-01")

Same_Date_dt <- data.frame(Same_Date)

map(database = "world", xlim = range(-110, 0), ylim = range(0, 40))

points(x = Same_Date_dt$Longitude, y = Same_Date_dt$Latitude, col = "Black", pch = 18)
```

Come ultima cosa vorrei sapere dove e quando sono presenti il numero massimo e il numero minimo di microplastiche:

```{r}
Pieces <- c(ADVENTURE_SCIENTIST[,4])

Pieces_Un <- unlist(Pieces)

Mx <- max(Pieces_Un)
Mn <- min(Pieces_Un)

Max_Place <- filter(ADVENTURE_SCIENTIST, Total_Pieces_L == Mx)
Max_Place_dt <- data.frame(Max_Place)

Min_Place <- filter(ADVENTURE_SCIENTIST, Total_Pieces_L == Mn)
Min_Place_dt <- data.frame(Min_Place)

Max_Place_dt
Min_Place_dt
```

Passiamo ora alla seconda tabella che riguarda la fauna geomarina. La plastica è stata misurata al metro cubo:
  
```{r}
Data_GEOMARINE_MICRO <- read.csv("C:/Users/della/OneDrive/Desktop/Uni/MICROPLASTIC_DATA_BASED_ON_LAT_LONG/GEOMARINE_MICRO.csv")

GEOMARINE_MICRO <- data.frame(Data_GEOMARINE_MICRO)

map(database = "world")

points(x = GEOMARINE_MICRO$Longitude, y = GEOMARINE_MICRO$Latitude, col = "Black", pch = 18)
```

Anche se non ci sono molti dati noto che sembra sia stato effettuato un tragitto specifico con controlli pressochè regolari. Voglio controllare come sono questi dati usando un grafico a dispersione:

```{r}
ggplot(GEOMARINE_MICRO, aes(Date, MP_conc__particles_cubic_metre_, colour = Latitude)) +
  geom_point()
```

La maggior parte dei dati visualizzati è inferiore a 100 quindi seleziono quei dati:

```{r}
Focus_GEOMARINE <- filter(GEOMARINE_MICRO, MP_conc__particles_cubic_metre_ <= 100)

Focus_GEOMARINE_dt <- data.frame(Focus_GEOMARINE)

map(database = "world")

points(x = Focus_GEOMARINE_dt$Longitude, y = Focus_GEOMARINE_dt$Latitude, col = "Black", pch = 18)
```

Poi vorrei conoscere, come nella prima tabella, in che luogo e in che data sono stati misurati il numero massimo e nimino di plastiche al metro cubo:

```{r}
Pieces <- c(GEOMARINE_MICRO[,4])

Pieces_Un <- unlist(Pieces)

Mx <- max(Pieces_Un)
Mn <- min(Pieces_Un)

Max_Place <- filter(GEOMARINE_MICRO, MP_conc__particles_cubic_metre_ == Mx)
Min_Place <- filter(GEOMARINE_MICRO, MP_conc__particles_cubic_metre_ == Mn)

Max_Place
Min_Place
```

L'ultima tabella da analizzare contiene il numero di plastiche presenti nei mari in un kilometro quadrato:

```{r}
Data_SEA_MICRO <- read.csv("C:/Users/della/OneDrive/Desktop/Uni/MICROPLASTIC_DATA_BASED_ON_LAT_LONG/SEA_MICRO.csv")

SEA_MICRO <- data.frame(Data_SEA_MICRO)

map(database = "world")

points(x = SEA_MICRO$Longitude, y = SEA_MICRO$Latitude, col = "Black", pch = 18)
```
Per prima cosa si nota che le misurazioni si trovano tutte verso sinistra quindi eliminiamo la parte di mappa che non ci serve:

```{r}
map(database = "world", xlim = range(-260, -40))

points(x = SEA_MICRO$Longitude, y = SEA_MICRO$Latitude, col = "Black", pch = 18)

```
```{r}
map(database = "world", xlim = range(-260, -40), ylim = range(-30, 70))

points(x = SEA_MICRO$Longitude, y = SEA_MICRO$Latitude, col = "Black", pch = 18)

```

Per poter analizzare meglio questi dati è meglio visualizzarli anche con un grafico a dispersione:

```{r}
ggplot(SEA_MICRO, aes(Date, Pieces_KM2, colour = Latitude)) +
  geom_point()
```

La prima cosa da fare è eliminare i valori molto alti:

```{r}
Focus_SEA <- filter(SEA_MICRO, Pieces_KM2 <= 2500000)

ggplot(Focus_SEA, aes(Date, Pieces_KM2, colour = Latitude)) +
  geom_point()
```

Poi bisogna prendere un certo intervallo di date per escludere i valori su cui attualmente non ci vogliamo interessare:

```{r}
Recent_SEA <- filter(Focus_SEA, Date >= "2010-01-01")

ggplot(Recent_SEA, aes(Date, Pieces_KM2, colour = Latitude)) +
  geom_point()
```

Selezioniamo un intervallo ancora più stretto:

```{r}
FFocus_SEA <- filter(Focus_SEA, Date >= "2012-06-15", Date <= "2012-11-16")

ggplot(FFocus_SEA, aes(Date, Pieces_KM2, colour = Latitude)) +
  geom_point()

ggplot(FFocus_SEA, aes(Date, Pieces_KM2, colour = Longitude)) +
  geom_point()
```

Per analizzare i valori presenti centralmente al grafico originario dobbiamo escludere dei valori:

```{r}
Focus1_SEA <- filter(Focus_SEA, Date >= "1995-01-01", Date <= "2009-01-01")

ggplot(Focus1_SEA, aes(Date, Pieces_KM2, colour = Latitude)) +
  geom_point()
```

Filtriamo i pezzetti in modo che siano inferiori a 100000 al kilometro quadrato:

```{r}
Focus2_SEA <- filter(Focus1_SEA, Pieces_KM2 <= 100000)

ggplot(Focus2_SEA, aes(Date, Pieces_KM2, colour = Latitude)) +
  geom_point()
```

Continuiamo ad controllare i valori:

```{r}
FFocus <- filter(Focus2_SEA, Pieces_KM2 <= 25000)

ggplot(FFocus, aes(Date, Pieces_KM2, colour = Latitude)) +
  geom_point()

ggplot(FFocus, aes(Date, Pieces_KM2, colour = Longitude)) +
  geom_point()
```

Escludiamo come ultima cosa i posti con una latitudine maggiore di 40 e con una longitudine maggiore di -120:

```{r}
Max_Focus_SEA <- filter(FFocus, Latitude <= 40, Longitude <= -120)

ggplot(Max_Focus_SEA, aes(Date, Pieces_KM2)) +
  geom_point()
```
Possiamo ora visualizzare questi dati sulla mappa:

```{r}
map(database = "world", xlim = range(-260, -40), ylim = range(-30, 70))

points(x = Max_Focus_SEA$Longitude, y = Max_Focus_SEA$Latitude, col = "Black", pch = 18)

```

Come per le altre due tabelle troviamo dove e quando il numero di microplastiche è il più  alto e il più basso:

```{r}
Pieces <- c(SEA_MICRO[,4])

Pieces_Un <- unlist(Pieces)

Mx <- max(Pieces_Un)
Mn <- min(Pieces_Un)

Max_Place <- filter(SEA_MICRO, Pieces_KM2 == Mx)
Min_Place <- filter(SEA_MICRO, Pieces_KM2 == Mn)

Max_Place
Min_Place
```

Vediamo dove si trovano i punti con 0 microplastiche al kilomentro quadrato:

```{r}
  map(database = "world", xlim = range(-175, -30), ylim = range(-30, 60))

  points(x = Min_Place$Longitude, y = Min_Place$Latitude, col = "Black", pch = 18)
```